【裁判字號】    90,訴,322
【裁判日期】    900920
【裁判案由】    毒品危害防制條例
【裁判全文】
臺灣桃園地方法院刑事判決                            九十年度訴字第三二二號
    公  訴  人  臺灣桃園地方法院檢察署檢察官
    被      告  甲○○
   指定辯護人  本院公設辯護人乙○○
右列被告因毒品危害防制條例案件，經檢察官提起公訴（九十年度偵字第二六八九號
），本院判決如左：
    主    文
甲○○連續販賣第二級毒品，處有期徒刑參年捌月。扣案之第二級毒品安非他命壹包
（淨重貳點零公克）、第二級毒品安非他命壹盒（淨重拾點貳公克），均沒收銷燬之
；因販賣第二級毒品犯罪所得之財物新臺幣參仟元均沒收，如全部或一部不能沒收時
，以其財產抵償之。
    事    實
一、甲○○明知安非他命係行政院公告之第二級毒品，非經許可不得非法販賣，竟意
    圖營利並基於概括犯意，連續於民國九十年一月初（起訴書誤載為八十九年十二
    月間）及九十年二月五日，先後二次在其位於桃園縣龜山鄉○○街十一巷三號五
    樓住處，以十公克八千元之代價，向姓名年籍不詳綽號「阿泉」之成年男子購入
    ，再以每包新台幣三千元之代價，販賣第二級毒品安非他命各一次予丙○○施用
    ，丙○○於第二次購買安非他命之價金三千元尚未交予甲○○。嗣於九十年二月
    五日二十一時許，丙○○向紀景屯購得前開安非他命一包（淨重二‧０公克）離
    開後，在桃園市○○街十二號前為警查獲，據丙○○供述係向甲○○購得，於同
    日晚上二十二時三十分許，在桃園縣龜山鄉○○街十一巷三號前，查獲甲○○，
    並於其住處查扣安非他命一盒（淨重十點二公克）。
二、案經台北市政府警察局文山第二分局報告臺灣桃園地方法院檢察署檢察官偵查起
    訴。
    理    由
一、訊據被告矢口否認有何販賣第二級毒品安非他命犯行，辯稱：伊有拿毒品給丙○
    ○吸用，因伊與丙○○是好朋友，因此與丙○○一起出錢購買毒品吸用，第一次
    丙○○向伊拿毒品安非他命後，有拿三千元給伊云云。
二、本院查：
（一）關於被告如何於九十年一月初及二月五日主動撥打丙○○家中電話號碼三六九
      —一三四二號電話，邀丙○○至其位於上址家中購買安非他命，丙○○第一次
      購買安非他命，經其催討，丙○○才將價金給付被告，第二次購買之價金尚未
      給付等情，迭據證人即丙○○於警訊、偵查及本院調查證據時具結證稱屬實。
      並核與被告於九十年二月六日於警訊中稱：「（問：共賣給丙○○安非他命幾
      次？各於何時？何地？各為多少價錢？）答：共二次。第一次是今九十年元月
      初、第二次是於九十年二月五日十九時三十分左右，均在我住處。兩次均大略
      分裝一些給他，未磅秤，算他三千元新台幣，但第一次有拿到錢，第二次尚未
      拿到錢」等語大致相符，被告嗣於偵查中亦為同樣之陳述。又查證人丙○○與
      被告係二十餘之老鄰居，並無仇隙，亦據被告於警訊自承在卷，證人應無設詞
      誣陷被告之必要。
（二）證人丙○○先後二次均係以每包三千元之代價向被告購得安非他命，且其為警
      查獲時所扣得之毒品，經鑑驗結果為第二級毒品安非他命（毛重二‧二公克、
      淨重二‧０公克），有台北市政府警察局文山二分局查獲涉嫌毒品危害防制條
      例毒品初步鑑驗報告單一紙附卷可稽（見偵查卷第十八頁），可知證人丙○○
      係以每公克之代價為一千五百元，又被告自承在其住處為警查獲之毒品安非他
      命，係以十公克八千元代價購得，則被告係以每公克代價八百元販入，再以每
      公克之一千五百元代價販賣證人丙○○，被告有營利意圖甚明。
（三）此外，並有在證人身上查獲向被告購買之第二級毒品安非他命一包（淨重二‧
      零公克），並循線至被告住處查獲第二級毒品一盒（淨重十‧二公克）扣案可
      資佐證，扣案之毒品經檢驗為第二級毒品安非他命，有台北市政府警察局文山
      二分局查獲涉嫌毒品危害防制條例毒品初步鑑驗報告單二紙附卷可稽（見偵查
      卷第十七、十八頁），且上開被告住處查獲之毒品嗣經送檢驗結果確呈甲機安
      非他命成分（實際毛重為三四‧四七二公克），有行政院衛生署管制藥品管理
      局（九十）管檢字第九二二三０號檢驗成績書一紙附卷可稽。
（四）綜觀證人丙○○於警訊、偵查及本院調查證據時所述，被告於警訊、偵查中陳
      述，被告所辯前情，顯係臨訟畏罪翻異飾卸之詞，自不足採。被告以每公克八
      百元購入第二級毒品安非他命，再以一千五百元之代價販賣丙○○，其有營利
      意圖甚明，詳如前述。是本件被告事證已臻明確，連續販賣安非他命犯行，洵
      堪認定。
三、查安非他命係屬毒品危害防制條例第二條第二項第二款所稱之第二級毒品，核被
    告前開所為，係犯毒品危害防制條例第四條第二項之販賣第二級毒品既遂罪，被
    告先後持有第二級毒品安非他命之低度行為應為其販賣第二級毒品之高度行為所
    吸收，均不另論罪。被告先後二次販賣第二級毒品安非他命之犯行，時間相近，
    犯罪構成要件相同，顯係基於概括犯意為之，應依連續犯之規定論以一罪，因其
    所犯販賣毒品罪之法定本刑為死刑或無期徒刑，依法不得再予加重，故就此部分
    不予加重其刑。查本罪之法定刑為無期徒刑或七年以上有期徒刑，其處罰不可謂
    輕，審被告所販賣之情節，其賣出之對象僅丙○○一人，次數為二，因本案獲得
    之利益極微，以被告之行為，其所致之危害未如一般販毒者之廣散毒害於社會大
    眾，其應罰之程度自亦不及，被告所犯者情輕而法重，本院以為量處以最低之刑
    仍嫌過重，其犯罪情狀即非不可憫恕，爰依刑法第五十九條規定減輕其刑。審酌
    被告犯罪之動機、販賣之次數，所得數額及毒品所生之危害並被告犯後之態度等
    一切情狀，量處如主文所示之刑，以示儆懲。
四、扣案第二級毒品安非他命一包（淨重二‧０公克）、第二級毒品安非他命一盒（
    淨重十‧二公克），均為查獲之毒品，均應依毒品危害防制條例第十八條第一項
    前段之規定宣告沒收銷燬之；被告先後每次以三千元販賣毒品安非他命二次，惟
    第二次販賣尚未取得價金三千元，是被告因販賣安非他命因犯罪所得財物，為三
    千元，應依毒品危害防制條例第十九條第一項之規定諭知沒收，如全部或一部不
    能沒收時，以其財產抵償之。
據上論斷，應依刑事訴訟法第二百九十九條第一項前段，毒品危害防制條例第四條第
二項、第十八條第一項前段、第十九條第一項，刑法第十一條、第五十六條、第五十
九條，判決如主文。
本案經檢察官陳美華到庭執行職務。
中      華      民      國    九十      年      九      月     二十     日
                                 臺灣桃園地方法院刑事第六庭
                                      法  官   黃永定
右正本證明與原本無異。
如不服本判決，應於判決送達後十日內向本院提出上訴狀( 應附繕本 )，上訴於
臺灣高等法院。
                                      書記官   陳月桂
中        華        民        國    九十    年    九    月    二十四    日
附論罪科刑依據之法條：
毒品危害防制條例第四條第二項：
製造、運輸、販賣第二級毒品者，處無期徒刑或七年以上有期徒刑，得併科新台幣七
百萬元以下罰金。


司法院資訊處製作；財團法人民間司法改革基金會備份。
